【裁判字號】    89,自,583
【裁判日期】    900109
【裁判案由】    傷害等
【裁判全文】
臺灣臺北地方法院刑事判決                          八十九年度自字第五八三號
    自  訴  人  丙○○
    代  理  人  連元龍律師
                陳美彤律師
    被      告  甲○○
    選任辯護人  周承武
    選任辯護人  吳西源
右列被告因傷害等案件，經自訴提起自訴，及台灣士林地方法院檢察署移送併辦（八
十九年度偵字第六四七二號），本院判決如左：
    主  文
甲○○無罪。
    理  由
一、自訴意旨詳如附件自訴狀所載（傷害部分業經撤回自訴）。
二、自訴意旨略以：「．被告甲○○於民國八十九年六月十五日下午約四時三十分許
    ，在志仁家商校門口俟自訴人放學步出校門時，假意聲稱要與自訴人好好談，自
    訴人明白向被告表示不可能與被告來往，詎被告竟惱羞成怒，在自訴人同學眾目
    眹眹下，違反自訴人之意願，強拉自訴人左手，迫使自訴人隨同其前往志仁家商
    旁之學園公園，斯時自訴人之同學張吉興本欲阻止，惟被告以『待會動粗就不好
    看』張吉興只好眼睜睜看自訴人被拉走，．」等語，又稱「被告於遂行傷害犯行
    後，竟基於恐嚇之概括犯意，連續自八十九年六月十六日下午六時許，打電話到
    自訴人家中由自訴人之大姐接聽，被告於該電話中出語恐嚇稱：『你們不要逼我
    ，狗急跳牆，同歸於盡』等語，復於六月十七日晚上七時至九時間，打電話至自
    訴人家中，此次自訴人直接接聽，被告認出自訴人之聲音，又再度出言恐嚇稱：
    『你死定了，有種不要給我出門』致自訴人畏懼不已」等語云云，因認被告涉有
    刑法第三百零二條第一項之妨害自由罪、第三百零五條恐嚇危害安全罪。
三、按犯罪事實應依證據認定之，無證據不得推定其犯罪事實。又告訴人本以使被告
    受處罰為目的，其陳述是否可信，乃非別有其他積極證據，殊不足據為判決之惟
    一基礎。告訴人之告訴，係以使被告受刑事訴追為目的，是其陳述是否與事實相
    符，仍應調查其他證據以資審認。又被害人之陳述如無瑕疵，且就其他方面調查
    又與事實相符，固足採為科刑之基礎，倘其陳述尚有瑕疵，則在未究明前，遽採
    為論罪科刑之根據，即難認為適法，刑事訴訟法第一百五十四條定有明文，三十
    九年度台特覆字第四十二號、五十四年度台上字第二六一號、八十三年度台上字
    第九八九號判例參照
四、訊據被告甲○○堅詞否認有何妨害自由、恐嚇犯行，辯稱：其決定和自訴人分手
    ，其與自訴人走到統一麵包店旁邊去談，因為有同學在旁偷聽，二人又走到統一
    麵包店的後面，同學又跟過來，又走到統一麵包店前，來來往往期間，談分手的
    事情，其並無妨害自由；其沒有對自訴人說：「你們不要逼我，狗急跳牆，同歸
    於盡」、「你死定了，有種不要給我出門」等語。經查，被告僅係與自訴人談判
    分手之事，而在志仁家商校門口至學園公園間，邊走邊談，並無強拉自訴人至公
    園等情，有自訴人丙○○之同學證人張吉興於警訊時證稱，被告起初均在我與乙
    ○○之視線範圍內，但他們兩人邊走邊談走了很遠，後來就超出我的視線，看不
    到他們兩人的舉動等語（見偵卷第九頁背面）、及陪同被告至學校找自訴人之證
    人乙○○證稱：「附近有統一麵包店，後來他們走動、我都在附近，也都看得到
    他們」、「（問當時你有無見到甲○○強拉丙○○到學園公園內）沒有」（見偵
    卷第八頁）等語可證，自訴人所訴其與被告係放學時在校門口見面後，被強拉至
    學校旁之學園公園內等情即與證人證言不符，衡之自訴人指訴被告妨害自由之時
    間地點觀之，當時正處於放學時間，自訴人之同學、老師往來於校門口者必定很
    多，被告一人若要強拉自訴人至離校門口數百公尺之學園公園（詳見卷附之地圖
    ），只要自訴人一有反抗必為放學之同學或老師發覺，故自訴人若不願意與被告
    至學園公園，應可輕易求救離開，自訴人所訴係為被告強拉至學園公園內等情即
    與經驗法則相悖，難以採信。次查，自訴人雖於警訊中指訴被告有為右揭恐嚇犯
    行（見偵卷第十五頁），惟於本院於八十九年十一月一日審理時自訴人陳稱：「
    （問自訴人被告有打你後，在六月十六、十七日間，有無接到被告電話？）六月
    十六號下午我在家裡沒有接到被告的電話，六月十七日也沒有接到被告的電話。
    被告有打電話來我們家，如果不是我接的話，他不會說話就會把電話掛掉。」、
    「（法官問十五號打你後到十七號間，被告有無打電話給你？）時間太久，我忘
    記了。」等語，自訴人之指訴已經前後不一，且依自訴狀所訴，被告恐嚇犯行離
    本院審理時間僅五月餘，自訴人年齡尚輕，且依自訴狀所訴：「．，接聽後，．
    更加深自訴人之恐懼，自訴人現在不但無法正常作息，專心課業，精神上更受折
    磨，被告對自訴人所為，實已對自訴人身心造成重創」等語，自訴人豈有在本院
    審理中為完全相反陳述之理，自訴人就此一部分之指訴，即有瑕疵，不能採用，
    被告此一部分犯行，除自訴人之指訴外，自訴人並無法提出任何證據以實其說，
    即不能證明被告犯罪；且被告與自訴人業於本院審理中達成和解，自訴人於撤回
    自訴狀中已經表明所訴被告妨害自由、恐嚇之事實係出於誤會，有卷附之和解書
    、撤回自訴狀可按，此外復查無其他積極之證據足認被告有妨害自由及恐嚇危害
    安全之犯行，綜上，被告上開犯行自不能證明，應為無罪之諭知。
據上論斷，應依刑事訴訟法第三百四十三條、第三零一條第一項，判決如主文。
中      華      民      國      九十      年      一    月        九    日
                                      臺灣臺北地方法院刑事第九庭
                                          法  官  王  綽  光
右正本證明與原本無異。
如不服本判決，應於判決送達後十日內向本院提出上訴狀 (應附繕本) ，上訴於臺灣
高等法院。
                                          書記官  潘   惠  梅
中      華      民      國      九十      年       一   月      十一    日


司法院資訊處製作；財團法人民間司法改革基金會備份。
